臺灣新竹地方法院刑事判決
111年度交易字第395號
公  訴  人  臺灣新竹地方檢察署檢察官
被      告  陳奕安


上列被告因過失傷害案件，經檢察官提起公訴（111年度偵字第4
428號），本院依簡式審判程序判決如下：                 
    主  文
乙○○犯過失傷害罪，處有期徒刑肆月，如易科罰金，以新臺幣壹
仟元折算壹日。　　
    事  實
一、本件犯罪事實：
　　乙○○於民國110年9月26日15時51分許，駕駛車牌號碼000-00
    00號自用小客車，沿新竹縣橫山鄉台三線由竹東往關西方向
    行駛，行經台三線65.5公里處時，本應注意在設有禁止迴車
    標誌或劃有分向限制線，禁止超車線、禁止變換車道線之路段
    ，不得迴車以及汽車迴車前，應暫停並顯示左轉燈光或手勢，看
    清無來往車輛，並注意行人通過，始得迴轉，而依當時天候晴
    、日間有自然光線、路面乾燥、無缺陷亦無障礙物、視距良
    好等情況觀之，並無不能注意之情事，竟疏於注意，貿然違
    規橫越雙黃線迴轉至對向車道，適甲○○騎駛車牌號碼000-00
    0號普通重型機車沿台三線由竹東往關西方向直行至該處，
    兩車因而發生碰撞，致甲○○受有頭部外傷合併腦震盪、右側
    第五、六、七肋骨骨折、右側肱骨骨折及多處擦傷等傷害。
二、案經甲○○訴由新竹縣政府警察局橫山分局報告臺灣新竹地方
    檢察署檢察官偵查起訴。
    理  由
一、本件被告乙○○所犯之罪，非死刑、無期徒刑、最輕本刑為3 
    年以上有期徒刑之罪，或高等法院管轄第一審之案件，被告
    於本院準備程序進行中，就被訴事實為有罪之陳述，經本院
    認合於刑事訴訟法第273條之1 第1 項之規定，裁定進行簡
    式審判程序，合先敘明。又按簡式審判程序之證據調查，不
    受第159條第1 項之限制，刑事訴訟法第273條之2定有明文
    ，是於行簡式審判程序之案件，被告以外之人於審判外之陳
    述，除有其他不得作為證據之法定事由外，應認具有證據能
    力。　　
二、認定犯罪事實所憑之證據及理由：　　
　㈠前揭犯罪事實，業據被告於本院準備程序及簡式審判程序時
    均坦承不諱（本院卷第87頁、第94頁），核與證人即告訴人
    甲○○於警詢及偵查時之證述（4428號偵卷第6頁至第7頁、第
    19頁至第20頁、第43頁至第44頁）情節大致相符，並有道路
    交通事故現場圖、道路交通事故調查報告表㈠、㈡、證號查詢
    汽車駕駛人資料、交通部公路總局新竹區監理所111年9月27
    日竹監鑑字第1110233908號函及其附鑑定意見書各1份、車
    輛詳細資料報表、臺北榮民總醫院新竹分院診斷證明書各2
    份、道路交通事故照片數張（4428號偵卷第8頁、第12頁、
    第13頁、第14頁、第25頁至第至第28頁、第29頁、第30頁、
    第31頁、第32頁；本院卷第31頁至第35頁）附卷可稽，足認
    被告上開任意性之自白與事實相符，堪以採信。綜上，本案
    事證明確，被告犯行洵堪認定，應依法論科。
　㈡按汽車迴車時，在設有禁止迴車標誌或劃有分向限制線，禁
    止超車線、禁止變換車道線之路段，不得迴車；且汽車迴車
    前，應暫停並顯示左轉燈光或手勢，看清無來往車輛，並注
    意行人通過，始得迴轉，道路交通安全規則第106條第2款、
    第5款分別定有明文。經查，被告於前揭時、地駕駛自用小
    客車，自負有上開注意義務，而依卷附之道路交通事故調查
    表㈠記載，被告肇事時之路況天候晴、日間有自然光線、路
    面乾燥、無缺陷亦無障礙物、視距良好等情況觀之，並無不
    能注意之情事，其竟貿然違規橫越雙黃線迴轉至對向車道，
    因而不慎與騎駛普通重型機車至該處之告訴人發生碰撞，堪
    認被告對於本件車禍之發生，確有違規橫越雙黃線迴轉及未
    注意車前狀況之過失，應甚明確。再本件經送交通部公路總
    局新竹區監理所鑑定肇事責任，結果亦認被告駕駛自用小客
    車，在分向限制線路段逕行左迴轉，又未充分注意來往車輛
    ，為肇事原因等情，有交通部公路總局新竹區監理所竹苗區
    車輛行車事故鑑定會鑑定意見書1份（本院卷第31頁至第35
    頁）附卷可佐，亦均同此認定。據此，本件車禍既係因被告
    之過失所致，而告訴人亦確因本件車禍受有上開傷害，顯然
    被告之過失與告訴人之傷害間確具有相當因果關係無訛。從
    而，本案事證明確，被告犯行堪予認定，應依法論科。
三、論罪科刑：　　
　㈠核被告乙○○所為，係犯刑法第284條前段之過失傷害罪。
　㈡被告於肇事後立即停留在現場等候，且在有偵查犯罪權限之
    機關或公務員尚不知何人為肇事者前，主動向到場處理之警
    員坦承肇事，而自願接受裁判等情，有新竹縣政府警察局橫
    山分局橫山派出所道路交通事故肇事人自首情形紀錄表1份
    附卷可稽（4428號偵卷第23頁），是被告對於未發覺之犯罪
    自首而有願接受裁判之意，爰依刑法第62條前段之規定減輕
    其刑。
　㈢爰審酌被告本應遵守行車相關規定，而案發當時不論路況、
    視距均屬良好，被告駕駛自用小客車，違規橫越雙黃線迴轉
    ，肇致本案車禍，使告訴人受有前揭傷害，其所為實值非難
    ，考量被告犯後雖坦承犯行，然迄今未與告訴人成立和解，
    又衡酌被告專科畢業之智識程度，現從事土木建築業，家中
    經濟狀況勉持，離婚育有未成年子女2名，目前與子女同住
    等一切情狀（本院卷第95頁），量處如主文所示之刑，並諭
    知易科罰金之折算標準。
據上論斷，應依刑事訴訟法第273條之1第1項、第299條第1項前
段，判決如主文。
中　　華　　民　　國　　111 　年　　12　　月　　5 　　日
                 刑事第八庭    法　官   崔恩寧
以上正本證明與原本無異。
如不服本判決應於收受本判決後20日內向本院提出上訴書狀，上
訴書狀應敘述具體理由。上訴書狀未敘述上訴理由者，應於上訴
期間屆滿後20日內補提理由書狀於本院(均須按他造當事人之人
數附繕本 )「切勿逕送上級法院」。 
中　　華　　民　　國　　111 　年　　12　　月　　5 　　日
                               書記官   莊琬婷

附錄本案論罪科刑法條：
刑法第284條
因過失傷害人者，處一年以下有期徒刑、拘役或十萬元以下罰金
；致重傷者，處三年以下有期徒刑、拘役或三十萬元以下罰金。